# 新租赁准则，未确认融资费用时点确认问题

提问人：Bertrayal 时间：2022-01-22 11:13:49
请问陈版主，租赁合同中的租金支付不是在期末，而是在期初或者期中，比如 1 月 1 日或者 1 月 19 日支付租金，请问在资产负债表日，未确认融资费用是在支付租金时确认，还是在资产负债表日按权责发生制按占用天数的比例进行分摊呢？？欢迎各位大佬指教和讨论

回答人：chenyiwei
理论上应在资产负债表日按权责发生制按占用天数的比例进行分摊。实务中可以考虑基于重要性原则能否接受简化处理。